【裁判字號】    92,自,10
【裁判日期】    920521
【裁判案由】    傷害
【裁判全文】
臺灣花蓮地方法院刑事判決                            九十二年度自字第一號
    自  訴  人  丁○○
    被      告  乙○○
右列被告因傷害案件，經自訴人提起自訴暨台灣花蓮地方法院檢察署檢察官函請併案
審理，本院判決如左：
    主  文
乙○○傷害人之身體，處罰金壹仟元，如易服勞役，以參佰元折算壹日。緩刑貳年。
    事  實
一、緣丁○○於民國九十一年一月三十日下午四時許，在花蓮縣花蓮市○○路二九號
    榮民之家三五號房前走廊，因不滿其背包遭人移動，乃大聲叫囂，房長乙○○見
    狀，上前制止，丁○○遂出拳毆打乙○○，乙○○一時生氣，乃基於傷害人之故
    意，用力抱住丁○○，致兩人倒地，乙○○仍在地上與丁○○扭打，導致丁○○
    受有右手食指挫傷併瘀傷一乘一平方公分、左手無名指裂傷０．五乘０．一平方
    公分之傷害。
二、案經自訴人丁○○向本院提起自訴暨台灣花蓮地方法院檢察署檢察官函請併案審
    理。
    理  由
一、訊據被告乙○○矢口否認有右揭傷害犯行，辯稱：伊沒有打自訴人丁○○，是自
    訴人打伊一拳，伊與自訴人就抱在一起，之後兩人就倒在地上，互相抱在一起，
    均打不到對方，接著王隊長就把伊等拉起來云云。經查：右揭時、地，自訴人因
    背包被移動一事與被告發生爭吵，後遭被告毆打之事實，業據自訴人於警詢及偵
    審中指訴綦詳。而被告於警詢中亦坦承：因自訴人之背包放在走廊，打掃人員將
    背包移到裡面，自訴人就責怪他人，伊出面解釋，自訴人就指責伊罵他，並出手
    毆打伊臉部，伊忍不住，才與他打起來等語。證人丙○○於偵查則證稱：其當時
    看到被告與自訴人扭在一起在地上滾，其上前把他們拉開後，自訴人就去醫院驗
    傷，另外一個工作人員就帶被告去保健室擦藥；於本院審理時亦證稱：其去看時
    ，自訴人與被告已經扭打在一起，其不能確定之前是誰先動手；證人甲○○復證
    稱：當天是丙○○在叫，其到現場後，自訴人與被告扭在地上，兩人互相拉扯，
    拉的緊緊的，但沒有看到他們有互相動手打，我們就趕快將他們拉開等語。又參
    以卷附自訴人所提出案發當日之診斷證明書係記載：右手食指挫傷併瘀傷一乘一
    平方公分、左手無名指裂傷０．五乘０．一平方公分，可知傷勢亦不甚嚴重。以
    被告用力抱住自訴人，致兩人倒地之後，被告復在地上與自訴人互相拉扯、扭打
    之情形研判，自訴人因之兩手受有上開傷害，甚符合常情。是被告所辯，沒有打
    到自訴人云云，不足採信。至自訴人雖指陳：被告係以穿著皮鞋之腳踐踏我左、
    右手背，導致我的手受傷云云，並無證據證明，應係就其受傷過程所為之誇大渲
    染之詞，不足採信。本件事證明確，被告犯行堪予認定。
二、核被告所為，係犯刑法第二百七十七條第一項傷害罪（檢察官併案審理部分係同
    一事實）。爰審酌被告犯罪之動機、手段、被告與自訴人均因之受傷、自訴人之
    傷勢不重，被告目前已七十二歲高齡，及犯罪後之態度等一切情狀，量處如主文
    所示之刑，並諭知易服勞役之折算標準。末查，被告並無前科，此有台灣高等法
    院被告全國前案紀錄表一份在卷可參，其因一時失慮，而罹刑章，其犯罪情節又
    尚屬輕徵，經此次刑之宣告，應知警惕而無再犯之虞，本院認其所受宣告之刑，
    以暫不執行為適當，爰宣告緩刑二年，以勵自新
據上論斷，應依刑事訴訟法第四百五十二條、第二百九十九條第一項前段，刑法第二
百七十七條第一項、第四十二條第二項、第七十四條第一款，罰金罰鍰提高標準條例
第一條前段、第二條，判決如主文。
中      華      民      國    九十二    年      五      月    二十一    日
                              臺灣花蓮地方法院刑事庭
                                  法  官  李  世  華
右正本證明與原本無異。
如對本判決不服，應於送達後十日內，向本院提出上訴狀。（應抄附繕本）告訴人或
被害人如對於本判決不服者，應具備理由請求檢察官上訴，其上訴期間之計算係以檢
察官收受判決正本之日期為準。
                                  法院書記官
中      華      民      國    九十二    年      五      月    二十二    日
附錄本判決論罪之法律條文：
刑法第二百七十七條第一項：
傷害人之身體或健康者，處三年以下有期徒刑，拘役或一千元以下罰金。


司法院資訊處製作；財團法人民間司法改革基金會備份。
